臺灣高雄地方法院刑事判決　　　　　　　　　　　　　九十年度訴字第二九四號
　　公　訴　人　臺灣高雄地方法院檢察署檢察官
　　被　　　告　甲○○○
右列被告因妨害公務等案件，經檢察官提起公訴（九十年度偵字第一九六六三號），
本院判決如左：
    主  文
甲○○○故買贓物，處拘役肆拾日，如易科罰金，以參佰元折算壹日。
    事  實
一、甲○○○係一舊貨購買商，明知乙○○所持有，經拆解之鋁製公園座椅六張（為
    高雄市政府所有，設置於高雄市左營區○○○路三角公園內，由高雄市政府工務
    局養護工程處所掌管，於民國九十年十月十六日晚上十時許，遭乙○○竊取，乙
    ○○竊盜部分另行審結），乃來歷不明之贓物，竟基於故買贓物之犯意，於九十
    年十月十七日上午九時許，在高雄市○○區○○里○○路一一二號之一之營業處
    所內，以每公斤新台幣（下同）二十二元之代價，向乙○○購買入己，總價為二
    千一百元。嗣同年月十八日晚上九時三十分許，乙○○復欲竊取上開公園座椅時
    遭警查獲，並於同月十九日上午九時許，循線查獲上情，並扣得上開遭拆解之座
    椅六張（業已發還高雄市政府工務局養護工程處）。
三、案經高雄市政府警察局左營分局移送臺灣高雄地方法院檢察署檢察官偵查起訴。
    理  由
一、訊據被告甲○○○對於向乙○○購買上開經拆解之鋁製物品之事實固不諱言，惟
    矢口否認有何故買贓物之犯行，辯稱：伊不知上開鋁製物品為公園座椅，且不知
    為贓物云云。經查：上開經拆解之鋁製公園座椅六張，為高雄市政府所有，設置
    於高雄市左營區○○○路三角公園內，由高雄市政府工務局養工處所掌管，於民
    國九十年十月十六日晚上十時許，遭乙○○竊取乙情，業據乙○○於警、偵訊及
    本院調查時供述綦詳，並經證人即高雄市政府工務局養護工程處工程員洪長城於
    警訊中證述明確，復有搜索筆錄、贓物認領保管收據各一份在卷可憑，上開座椅
    自屬贓物無訛。次查，上開公園座椅雖均遭乙○○拆解，惟從經拆解之鋁塊及鋁
    條觀之，仍可推知其原係公園座椅無訛，此有起贓現場照片六張在卷可佐，且被
    告於購買時，亦有打開布袋觀看置於其中經拆解之座椅，業據被告於本院審理時
    供述明確，復參以被告經營收購舊貨業務已三十幾年，當有辨識舊貨為何物之專
    業能力，再被告曾有贓物罪前科（有其臺灣高等法院全國紀錄表附卷可佐），於
    收購時理應更謹慎為之，焉有不察其為鋁製公園座椅之理？足見被告對上開公園
    鋁製座椅係來源不明之贓物應有所認知，至為灼然。被告上開所辯，顯係事後卸
    責之詞，不足採信，本件事證明確，被告犯行堪以認定。
二、核被告所為，係犯刑法第三百四十九條第二項故買贓物罪。爰審酌被告明知贓物
    而故買，助長犯罪，惟其因貪圖小利致罹犯行，犯罪情節尚輕，及其犯罪後態度
    等一切情狀，量處如主文所示之刑，併諭知易科罰金之折算標準。
據上論斷，應依刑事訴訟法第二百九十九條第一項前段，刑法第三百四十九條第二項
、第四十一條第一項前段，罰金罰鍰提高標準條例第一條前段、第二條，判決如主文
。
本案經檢察官葉淑文到庭執行職務。
中     華     民     國      九十一     年     五     月     二十四     日
                                臺灣高雄地方法院刑事第六庭
                                    審判長  法  官  趙家光
                                            法  官  周玉群
                                            法官  邱泰錄
右正本證明與原本無異。
如不服本判決，應於判決送達後十日內，向本院提出上訴狀。
                                            書記官  林慧君
中    華    民    國      九十一      年      五     月     二十四      日
中華民國刑法第三百四十九條
 (普通贓物罪)
收受贓物者，處三年以下有期徒、拘役或五百元以下罰金。
搬運、寄藏、故買贓物或為牙保者，處五年以下有期徒刑、拘役或科或併
科一千元以下罰金。
因贓物變得之財物，以贓物論。
